【裁判字號】    97,易,1242
【裁判日期】    970731
【裁判案由】    竊盜
【裁判全文】
臺灣彰化地方法院刑事判決              97年度易字第1242號
公  訴  人  臺灣彰化地方法院檢察署檢察官
被      告  甲○○
                   （另案在臺灣彰化監獄彰化分監執行中）
上列被告因竊盜案件，經檢察官提起公訴（97年度偵字第5835號
），本院依簡式審判程序判決如下：
    主  文
甲○○犯攜帶兇器竊盜罪，累犯，處有期徒刑玖月。扣案之大剪
刀壹支沒收。
    事  實
一、甲○○於民國94年間，因施用第一、二級毒品案件，經本院
    以94年度訴字第943號分別判處有期徒刑8月、6月，並定應
    執行刑為有期徒刑1年1月確定；又因竊盜案件，經本院分別
    以94年度易字第1335號、94年度彰簡字第499號各判處有期
    徒刑1年、拘役50日確定，嗣並經本院分別以96年度聲減字
    第558號裁定、96年度聲減字第294號裁定各減為有期徒刑6
    月、拘役25日確定，上開案件經接續執行後，於96年8月9日
    縮短刑期執行完畢。詎仍不知悔改，因缺錢花用，復意圖為
    自己不法之所有，於97年5月3日18時45分許，至彰化縣線西
    鄉○○村○○路181之1號工廠，攜帶客觀上足以對人之生命
    、身體、安全構成威脅、可供兇器使用之大剪刀1支，竊取
    乙○○所有之白鐵製鐵窗及鋁窗框架4個，得手後將其以上
    開大剪刀破壞白鐵製鐵窗所剪成之數段白鐵條裝入袋子中，
    並將鋁窗框架4個放置在地上，適員警行經該處，甲○○見
    狀因恐遭查獲，遂將其竊得之上開白鐵條（重量約13公斤）
    及鋁窗框架4個棄置在現場（已發還乙○○）隨即騎車逃逸
    ，旋為警在上址工廠扣得甲○○所有供行竊所用之大剪刀1
    支，並循線查悉上情。
二、案經彰化縣警察局和美分局報告臺灣彰化地方法院檢察署檢
    察官偵查起訴。
    理  由
一、本案被告甲○○所犯係死刑、無期徒刑、最輕本刑為3年以
    上有期徒刑以外之罪，其於準備程序就前揭被訴事實為有罪
    之陳述，經受命法官告知簡式審判程序之旨，並聽取其與公
    訴人之意見後，本院認無不得或不宜改依簡式審判程序進行
    之處，爰依刑事訴訟法第273條之1第1項、第284條之1，裁
    定本案由受命法官獨任進行簡式審判程序，合先敘明。
二、訊據被告甲○○對於上開事實坦承不諱，核與證人即被害人
    乙○○於警詢時證述情節相符，並有贓物認領保管單1紙及
    照片6張在卷可參，復有大剪刀1支扣案可佐，足徵被告之任
    意性自白與事實相符，堪以採信。本案事證明確，被告犯行
    洵堪認定，應予依法論科。
三、按刑法第321條第1項第3款之攜帶兇器竊盜罪，係以行為人
    攜帶兇器竊盜為其加重條件，此所謂兇器，其種類並無限制
    ，凡客觀上足對人之生命、身體、安全構成威脅，具有危險
    性之兇器均屬之，且祇須行竊時攜帶此種具有危險性之兇器
    為已足，並不以攜帶之初有行兇之意圖為必要（最高法院79
    年臺上字第5253號判例要旨參照）。經查，被告行竊時，確
    實持有大剪刀1支，且用以剪斷白鐵製鐵窗等情，已據被告
    供承在卷，該大剪刀1支係金屬材質，質地堅硬，業據本院
    調取該扣案物品勘驗屬實，且既足以剪斷鐵窗，自甚為鋒利
    、堅韌，堪認該大剪刀1支客觀上足以對於人之生命、身體
    、安全構成威脅而具有危險性，自屬兇器無誤。核被告甲○
    ○所為，係犯刑法第321條第1項第3款攜帶兇器竊盜罪。被
    告有如事實欄所述前科及執行紀錄，有臺灣彰化地方法院檢
    察署刑案資料查註紀錄表、臺灣高等法院被告前案紀錄表各
    1份在卷可考，其於5年以內故意再犯本件有期徒刑以上之罪
    ，為累犯，應依刑法第47條第1項之規定，加重其刑。爰審
    酌被告有毒品、竊盜前科，素行不佳，猶未思改過遷善，不
    思循正途以獲取個人所需，竟圖以行竊手段，貪圖不勞而獲
    之非法利益，兼衡其犯罪動機、目的、手段、所竊取之財物
    價值、對被害人所生損害暨犯後坦承犯行之態度等一切情狀
    ，量處如主文所示之刑，以示懲儆。扣案之大剪刀1支，為
    被告所有供其行竊所用之物，業經被告供明在卷，爰依刑法
    第38條第1項第2款規定宣告沒收之。
據上論斷，應依刑事訴訟法第273條之1第1項、第299條第1項前
段，刑法321條第1項第3款、第47條第1項、第38條第1項第2款，
判決如主文。
本案經檢察官莊佳瑋到庭執行職務。
中    華    民    國    97    年    7    月    31     日
                  刑事第二庭         法  官  尚安雅
以上正本證明與原本無異。
如不服本判決，應於判決送達後10日內，向本院提出上訴書狀，
上訴書狀應「敘述具體上訴理由」，並按他造當事人之人數附繕
本。「切勿逕送上級法院」。
告訴人或被害人對於判決如有不服具備理由請求檢察官上訴者，
其上訴期間之計算係以檢察官收受判決正本之日期為準。
中    華    民    國    97    年    8    月     4    日
                                     書記官   陳文俊
附錄本案論罪科刑法條全文：
中華民國刑法第321條
（加重竊盜罪）
犯竊盜罪而有左列情形之一者，處六月以上、五年以下有期徒刑
：
一、於夜間侵入住宅或有人居住之建築物、船艦或隱匿其內而犯
    之者。
二、毀越門扇、牆垣或其他安全設備而犯之者。
三、攜帶兇器而犯之者。
四、結夥三人以上而犯之者。
五、乘火災、水災或其他災害之際而犯之者。
六、在車站或埠頭而犯之者。
前項之未遂犯罰之。


司法院資訊處製作；財團法人民間司法改革基金會備份。
